臺灣桃園地方法院刑事判決
110年度訴字第1124號
公  訴  人  臺灣桃園地方檢察署檢察官 
被      告  袁楷勳




指定辯護人  謝孟儒律師
上列被告因違反毒品危害防制條例案件，經檢察官提起公訴（11
0年度偵字第14851號、第14852號），本院判決如下：
    主  文
袁楷勳犯如附表一編號1至7罪名欄所示之罪，各處如附表一編號
1至7主文欄所示之刑及沒收。應執行有期徒刑柒年。沒收部分併
執行之。
    事  實
一、袁楷勳、陳彥丞（所涉附表一編號7之共同販賣第二級毒品
    犯行，由本院另行審結）均明知甲基安非他命係毒品危害防
    制條例第2條第2項第2款所列管之第二級毒品，依法不得持
    有、販賣，竟分別為下列行為：
　㈠袁楷勳基於販賣第二級毒品以牟利之犯意，於附表一編號1至
    6所示之時間，在附表一編號1至6所示之交易地點，由附表
    一編號1至6所示之購毒者，向袁楷勳購買如附表一所示價格
    之甲基安非他命，再由袁楷勳如附表一編號1至6所示交易方
    式，將甲基安非他命交付予附表一編號1至6所示之購毒者。
　㈡袁楷勳、陳彥丞共同基於販賣第二級毒品以牟利之犯意聯絡
    ，於附表一編號7所示之時間，在附表一編號7所示之交易地
    點，由附表一編號7所示之購毒者，向袁楷勳購買附表所示
    價格之甲基安非他命，再由袁楷勳透過陳彥丞以附表一編號
    7所示交易方式，將甲基安非他命交付予附表一編號7所示之
    購毒者。
二、案經嘉義縣警察局水上分局報告臺灣嘉義地方檢察署呈請臺
    灣高等檢察署檢察長令轉臺灣桃園地方檢察署檢察官偵查起
    訴。
    理  由
壹、程序部分：
一、按被告以外之人於審判外之言詞或書面陳述，除法律有規定
    者外，不得作為證據，刑事訴訟法第159條第1項固定有明文
    。惟被告以外之人於審判外之陳述，雖不符同法第159條之1
    至第159之4之規定，而經當事人於審判程序同意作為證據，
    法院審酌該言詞陳述或書面陳述作成時之情況，認為適當者
    ，亦得為證據。又當事人、代理人或辯護人於法院調查證據
    時，知有第159條第1項不得為證據之情形，而未於言詞辯論
    終結前聲明異議者，視為有前項之同意，同法第159條之5第
    1、2項亦定有明文。本案所引用之被告以外之人於審判外之
    陳述，雖為傳聞證據，惟檢察官、被告袁楷勳及其辯護人於
    本院準備程序中並未爭執該等陳述之證據能力，且迄至言詞
    辯論終結前亦未再聲明異議，本院審酌上開證據資料製作時
    之情況，尚查無違法不當及證明力明顯過低之瑕疵，亦認為
    以之作為證據應屬適當，故揆諸前開法律規定與說明，爰依
    刑事訴訟法第159條之5規定，認前揭證據資料有證據能力。
二、另本院以下所引用之非供述證據，均與本件事實具有自然關
    聯性，且核屬書證、物證性質，又查無事證足認有違背法定
    程序或經偽造、變造所取得等證據排除之情事，復經本院依
    刑事訴訟法第164條、第165條踐行物證、書證之調查程序，
    況檢察官、被告及其辯護人對此部分之證據能力亦均不爭執
    ，是堪認均有證據能力。
貳、實體部分：
一、認定事實之理由及依據：
  ㈠上開犯罪事實，業據被告袁楷勳於本院準備程序及審理時均
    坦承不諱（詳見本院訴字卷第262至263頁、第382頁），核
    與證人即同案被告陳彥丞於警詢、偵訊、臺灣嘉義地方法院
    訊問時之證述、證人即購毒者朱建璋於警詢中之證述、證人
    即購毒者劉仁傑、張嘉翔、張詠竣於警詢及偵訊中之證述內
    容大致相符（詳見嘉義縣警察局水上分局刑案偵查卷宗第18
    至24頁、第40至41頁、第42至48頁、第49至53頁、第58至62
    頁、第68至73頁；臺灣嘉義地方檢察署110年度偵字第3065
    號卷第72至73頁、第98至99頁；臺灣桃園地方檢察署110年
    度偵字第14852號卷第65至67頁；臺灣嘉義地方法院110年度
    聲羈字第37號卷第43至47頁），並有被告販賣毒品案犯罪時
    地一覽表、嘉義縣警察局水上分局搜索、扣押筆錄暨扣押物
    品目錄表、證人指認被告中國信託商業銀行帳號0000000000
    000號帳戶（下稱中信銀行帳戶）存款交易明細（證人朱建
    璋、張嘉翔）、被告之中信帳戶存款交易明細、台新國際商
    業銀行109年12月15日台新作文字第109280096號函暨帳號00
    000000000000號帳戶基本資料（證人朱建璋）、王道商業銀
    行帳號00000000000000帳戶開戶申請書（證人張詠竣）、彰
    化銀行帳號00000000000000帳戶基本資料（證人張嘉翔）等
    件在卷可按（詳見嘉義縣警察局水上分局刑案偵查卷第1頁
    、第34至38頁、第57頁、第67頁正反面、第79至98頁、第10
    3至104頁、第105至106頁、第107頁、第108頁），足徵上開
    被告前揭具任意性之自白核與事實相符，而堪予採信。
  ㈡按販賣毒品之所謂販賣行為，須行為人主觀上有營利意圖，
    且客觀上有販賣毒品行為，即足構成，至於實際上是否已經
    獲利，則非所問；必也始終無營利之意思，而以原價或低於
    原價有償讓與他人，方難謂為販賣行為，而僅得以轉讓罪論
    處（最高法院93年度台上字第1651號判決參照）。又販賣毒
    品係政府嚴予查緝之違法行為，且可任意分裝或增減其分量
    ，各次買賣之價格，當亦各有差異，隨供需雙方之資力、關
    係之深淺、需求之數量、貨源之充裕與否、販賣者對於資金
    之需求如何即殷切與否，以及政府查緝之態度，進而為各種
    不同之風險評估，而為機動性之調整，因之販賣之利得，除
    經坦承犯行，或帳冊價量均記載明確外，委難察得實情，是
    縱未確切查得販賣賺取之實際差價，但除別有事證，足認係
    按同一價格轉讓，確未牟利之情形外，尚難執此認非法販賣
    之事證有所不足，致知過坦承者難辭重典，飾詞否認者反得
    逞僥倖，而失情理之平。況且，販賣者從各種「價差」或「
    量差」或係「純度」謀取利潤方式，或有差異，然其所圖利
    益之非法販賣行為目的，則屬相同，並無二致；衡諸毒品取
    得不易，量微價高，依一般社會通念以觀，凡為販賣之不法
    勾當者，倘非以牟利為其主要誘因及目的，應無甘冒被查緝
    法辦重刑之危險，平白無端義務為該買賣之工作，是其販入
    之價格必較售出之價格低廉，而有從中賺取買賣差價牟利之
    意圖及事實，應屬符合論理法則，且不違背社會通常經驗之
    合理判斷。查被告於本院準備程序時供稱：販賣毒品每次大
    概可以獲利250元至500元等語（詳見本院訴字卷第262頁）
    ，應認被告就販賣毒品之各次犯行，主觀上應有從中賺取買
    賣量差以營利之意圖，至為灼然。
  ㈢綜上所述，本件事證明確，被告上揭犯行均堪認定，俱應依
    法論科。　　
三、論罪科刑：
  ㈠核被告就附表一編號1至7部分所為，均係犯毒品危害防制條
    例第4條第2項販賣第二級毒品罪（共7罪）。被告各次販賣
    前持有第二級毒品之低度行為，分別為其販賣之高度行為所
    吸收，不另論罪。
　㈡被告與同案被告陳彥丞就附表一編號7所為之販賣第二級毒品
    犯行，有犯意聯絡及行為分擔，為共同正犯。
　㈢被告上開7次販賣第二級毒品之各次犯行間，犯意有別，行為
    互殊，應予分論併罰。
　㈣刑之加重：
  ⒈依108年2月22日公佈之司法院釋字第775號解釋文：「刑法第
    47條第1項規定：『受徒刑之執行完畢，或一部之執行而赦免
    後，5年以內故意再犯有期徒刑以上之罪者，為累犯，加重
    本刑至2分之1。』有關累犯加重本刑部分，不生違反憲法一
    行為不二罰原則之問題。惟其不分情節，基於累犯者有其特
    別惡性及對刑罰反應力薄弱等立法理由，一律加重最低本刑
    ，於不符合刑法第59條所定要件之情形下，致生行為人所受
    之刑罰超過其所應負擔罪責之個案，其人身自由因此遭受過
    苛之侵害部分，對人民受憲法第8條保障之人身自由所為限
    制，不符憲法罪刑相當原則，牴觸憲法第23條比例原則。於
    此範圍內，有關機關應自本解釋公佈之日起2年內，依本解
    釋意旨修正之。於修正前，為避免發生上述罪刑不相當之情
    形，法院就該個案應依本解釋意旨，裁量是否加重最低本刑
    。」是在該解釋文公佈後，本院即應依此意旨認定被告是否
    有依刑法第47條第1項規定加重其刑之必要。
　⒉次按被告構成累犯之事實及應加重其刑之事項，均應由檢察
    官主張並具體指出證明之方法後，經法院踐行調查、辯論程
    序，方得作為論以累犯及是否加重其刑之裁判基礎（最高法
    院110年度台上大字第5660號刑事裁定意旨參照）。經查，
    被告因違反毒品危害防制案件，經本院以106年度壢簡字第1
    320號判決判處有期徒刑2月確定，於107年2月12日易科罰金
    執行完畢等情，有臺灣高等法院被告前案紀錄表在卷可佐，
    是被告於前案有期徒刑執行完畢5年內，故意再犯本件有期
    徒刑以上之各罪，各為累犯，且檢察官於本院審理時陳明略
    以：被告於前案執行完畢五年內，再犯本案之販賣毒品罪，
    為累犯，且罪質相同，又變本加厲為販賣毒品之犯行，顯見
    其有一再觸犯毒品犯罪，甚至加劇危害態樣之特別惡性，且
    對於刑罰之反應力薄弱，有必要透過累犯加重之制度以達特
    別預防之目的，故請依刑法第47條第1項加重其刑等語（詳
    見本院訴字卷第384頁）。據此，本院審酌被告前案亦屬違
    反毒品危害防制條例案件，參以被告於前案執行完畢後，理
    應產生警惕作用，應能自我反省、要求，被告猶即再犯本案
    之各罪，足見本案並非偶發，前案之執行未能收得明顯之預
    防、教化之效，堪認有特別惡性及刑罰反應力薄弱之情形，
    有加重其刑予以延長矯正其惡性此一特別預防之必要，且如
    加重其刑，尚與本案被告之罪責相當，並無被告所受之刑罰
    超過其所應負擔之罪責，被告人身自由並無因此遭受過苛之
    侵害，自無司法院釋字第775號解釋意旨所示牴觸比例原則
    、罪刑不相當之情形存在，爰依上開規定，就被告本件所犯
    各罪，除販賣第二級毒品罪之法定本刑無期徒刑部分不得加
    重外，其餘部分均各依刑法第47條第1項規定加重其刑。
　⒊此外，參照最高法院110年度台上大字第5660號刑事裁定意旨
    ，基於精簡裁判之要求，判決主文無庸為累犯之諭知，附此
    敘明。
  ㈤刑之減輕：
  ⒈毒品危害防制條例第17條第2項之適用：
　①毒品危害防制條例第17條第2項規定「犯第4條至第8條之罪於
    偵查及歷次審判中均自白者，減輕其刑」，係為鼓勵是類犯
    罪行為人自白、悔過，並期訴訟經濟、節約司法資源而設。
    此所謂「自白」，係指對自己之犯罪事實全部或主要部分為
    肯定供述之意。自白販賣毒品，其關於毒品交易之種類、金
    額、時間、地點等供述內容，須令人足以辨識被告具有肯認
    其有販賣毒品事實之意思，始具有自白效力。而販賣毒品與
    合資購買、代為購買或原價轉讓而幫助他人施用毒品、與他
    人共同持有毒品或轉讓毒品，在外觀上雖均有授受毒品及現
    金之行為，但因其主觀上是否具有營利意圖而異其罪名之論
    斷；倘僅供述毒品種類、金額、時間、地點，但否認有販賣
    毒品營利之意圖，既無從辨識其供述是否有肯認販賣毒品之
    意思，仍不能認定其已自白販賣毒品犯行（最高法院106年
    度台上字第140號判決意旨參照）。
　②經查，偵查中被告先於警詢時供稱：伊沒有販售毒品予劉仁
    傑、朱建璋、張嘉翔、張詠竣，伊確定沒有人匯款給伊購買
    毒品等語（詳見嘉義縣警察局水上分局刑案偵查卷宗第11頁
    ）；被告又於檢察官訊問時稱：伊沒有在賣甲基安非他命，
    對於販賣第二級毒品伊不認罪等語（詳見臺灣嘉義地方檢察
    署110年度偵字第3065號卷第72頁反面）：再於羈押庭法官
    訊問時陳稱：劉仁傑、朱建璋、張嘉翔、張詠竣等人找伊的
    時候，伊有跟渠等說是合資購買，或是把伊手邊有的甲基安
    非他命先給渠等施用，伊認為伊的行為是幫助施用或轉讓甲
    基安非他命，至於劉仁傑、朱建璋、張嘉翔、張詠竣會說是
    跟伊購買甲基安非他命，可能是渠等之習慣用語等語（詳見
    臺灣嘉義地方法院110年度聲羈字第37號卷第38至39頁），
    可徵被告不僅在警詢及偵訊時均堅稱並無販賣毒品之舉，又
    於羈押庭稱其無賺取金額之意，而係合資購買或轉讓等節，
    依上開說明，被告本件各次犯行就販賣毒品犯罪之重要構成
    要件事實即意圖營利一節，既未於偵查中未坦承，顯非自白
    販賣毒品，應無上揭減刑規定適用。
  ⒉毒品危害防制條例第17條第1項規定之適用：
　①按毒品危害防制條例第17條第1項規定「犯第四條至第八條、
    第十條或第十一條之罪，供出毒品來源，因而查獲其他正犯
    或共犯者，減輕或免除其刑。」旨在鼓勵毒品下游者具體供
    出其上游供應人，俾進一步擴大查緝績效，揪出其他正犯或
    共犯，以確實防制毒品泛濫或更為擴散。所稱「毒品來源」
    ，係指被告原持有供己犯同條項所列之罪之毒品源自何人之
    謂。而所謂「供出毒品來源，因而查獲」，係指被告詳實供
    出毒品來源之具體事證，因而使有偵查（或調查）犯罪職權
    之公務員知悉而對之發動偵查（或調查），並因而查獲者而
    言（參見最高法院103年度台上字第1382號、103年度台上字
    第2000號判決）。
　②經查，被告雖陳稱其本件所涉犯行毒品來源為「劉泓君」，
    然經本院分別向臺灣桃園地方檢察署、嘉義縣政府警察局水
    上分局函詢，經臺灣桃園地方檢察署回覆稱：本件未有因被
    告供出「劉泓君」而查獲毒品來源或其他正犯、共犯等語；
    水上分局亦回覆稱：被告未向本分局指認毒品上游，亦未提
    供毒品上游之相關資料，本分局無從查緝，故未查獲毒品來
    源及其他正犯、共犯等語，分別有臺灣桃園地方檢察署111
    年4月27日桃檢維行110偵14851字第1119047885號函及嘉義
    縣政府警察局水上分局111年4月26日嘉水警偵字第11100104
    94號函在卷可查（詳見本院訴字卷第283頁、第285頁），則
    依前揭說明，被告所涉各次販賣第二級毒品等犯行，並不符
    合上開減刑規定之要件，自無毒品危害防制條例第17條第1
    項減刑規定之適用。
　⒊刑法第59條規定之適用：
　①按毒品危害防制條例第4條第2項之販賣第二級毒品罪之法定
    刑為「無期徒刑或10年以上有期徒刑，得併科新臺幣1500萬
    元以下罰金」，然同為販賣第二級毒品之人，其原因動機不
    一，犯罪情節未必盡同，或有大盤毒梟者，亦有中、小盤之
    分，甚或僅止於吸毒者友儕間為求互通有無之有償交易者亦
    有之，其販賣行為所造成危害社會之程度自屬有異，法律科
    處此類犯罪，所設之法定最低本刑卻同為「無期徒刑或10年
    以上有期徒刑」，不可謂不重。於此情形，倘依其情狀處以
    有期徒刑，即足以懲儆，並可達防衛社會之目的者，自非不
    可依客觀之犯行與主觀之惡性二者加以考量其情狀，是否有
    可憫恕之處，適用刑法第59條之規定酌量減輕其刑，期使個
    案裁判之量刑，能斟酌至當，符合比例原則。
　②經查，被告就附表一編號1至7所示販賣第二級毒品犯行（共7
    罪），獲利非鉅，賺取之利差甚微，販售對象非多，交易金
    額、數量也均非鉅，被告因一時牟利致肇犯行，危害程度亦
    非甚廣，與大量散播毒品之大盤、中盤毒販相較，其間顯然
    有別，惡性尚非重大不赦，且被告犯後於本院審理時已坦承
    全部犯行，深具悔意，被告所為本案各次犯行，除有累犯規
    定加重其刑外，被告別無其他減刑事由，故最低僅得判處10
    年以上有期徒刑，相較被告之犯罪情節，猶嫌過重，實有情
    輕法重之情形，難謂符合罪刑相當性及比例原則，更無從與
    大量毒品販賣者之惡行有所區隔，是其犯罪情狀相較於法定
    之重刑，在客觀上足以引起一般人之同情，爰依刑法第59條
    之規定酌減其刑。
　㈥又被告所為本案各次販賣第二級毒品犯行，分別有上開認定
    之加重、減輕事由，爰依法先加重後酌量減輕其刑。
  ㈦爰審酌毒品對社會秩序及國民健康危害至深且鉅，嚴重影響
    社會治安，販賣行為情節尤重，更應嚴加非難，所為實乃法
    所不容而懸為厲禁，被告明知第二級毒品甲基安非他命對人
    體健康戕害甚鉅，不得持有及販賣，竟無視於我國政府禁絕
    毒害之堅定立場，因圖一己私人經濟利益，任意販賣第二級
    毒品與他人牟利，肇生他人施用毒品之來源，戕害國民身心
    健康，且有滋生其他犯罪之可能，對社會所生危害程度非輕
    ，惟考量被告犯後已於本院審理時坦承犯行，犯後態度尚可
    ，兼衡被告個人之品行（被告有毒品相關前科，已構成累犯
    加重之部分，量刑時不重複評價）、被告於警詢中自述大學
    肄業之智識程度、職業為服務業、家庭經濟狀況勉持之生活
    狀況、犯罪之動機、手段等一切情狀，分別量處如主文所示
    之刑，並考量被告所犯附表一所示各罪之罪質相同，行為態
    樣、動機均相同，責任非難重複性高，故就被告所犯如附表
    一主文欄所示之各罪定其應執行之刑。
三、沒收部分：
  ㈠按犯毒品危害防制條例第4條至第9條、第12條、第13條或第1
    4條第1項、第2項之罪者，其供犯罪所用之物，不問屬於犯
    罪行為人與否，均沒收之。毒品危害防制條例第19條第1項
    定有明文。經查，扣案如附表二編號1、2所示之物，係被告
    所有，為供本案販賣第二級毒品所用之物；另扣案如附表二
    編號3、4所示之物，係被告所有，並用於聯繫本案所示各次
    販賣第二級毒品之物，均據被告供承在卷，是不問上開物品
    屬於被告與否，依毒品危害防制條例第19條第1項規定，於
    被告所犯各次販賣第二級毒品罪刑項下均諭知沒收。
　㈡按犯罪所得，屬於犯罪行為人者，沒收之，前二項之沒收，
    於全部或一部不能沒收或不宜執行沒收時，追徵其價額，刑
    法第38條之1第1項前段、第3項定有明文。又因販賣毒品所
    得之款項，均應宣告沒收，不以當場搜獲扣押者為限，亦不
    問販賣所得款項中何部分屬於成本，何部分屬於利潤。經查
    ，被告就附表一編號1至7所示各次販賣第二級毒品犯行，被
    告就其已向購毒者所收取之販毒款項（購毒者當面交付或匯
    入被告中信帳戶），均屬被告之犯罪所得無疑，而上開款項
    未據扣案，爰依刑法第38條之1第1項前段、第3項規定，各
    於被告所涉如附表一編號1至7各次販賣第二級毒品罪刑項下
    宣告沒收，並諭知於全部或一部不能沒收或不宜執行沒收時
    ，追徵其價額。
  ㈢另被告為警方查獲時所扣得之安非他命1包、吸食器1組，依
    卷附資料尚查無與被告本案犯罪有何關連，爰不諭知沒收，
    併此敘明。
　㈣至被告就上述沒收部分，爰依刑法第40條之2第1項規定，宣
    告併執行之。　　　　
據上論斷，應依刑事訴訟法第299條第1項前段，毒品危害防制條
例第4條第2項、第19條第1項，刑法第11條、第28條、第59條、
第38條之1第1項前段、第3項、第40條之2第1項、第51條第5款，
判決如主文。
本案經檢察官廖榮寬提起公訴，檢察官林曉霜到庭執行職務。　
中　　華　　民　　國　　111 　年　　9 　　月　　23　　日
　　　　　　　　　刑事第十七庭  審判長法  官  張明道
                                      法  官  張英尉
                                      法  官  李思緯
以上正本證明與原本無異。
如不服本判決應於收受判決後20日內向本院提出上訴書狀，並應
敘述具體理由。其未敘述上訴理由者，應於上訴期間屆滿後20日
內向本院補提理由書(均須按他造當事人之人數附繕本)「切勿逕
送上級法院」。 
        　　　　　　　　　　　　　　　書記官　薛福山　　
中　　華　　民　　國　　111 　年　　9 　　月　　29　　日
附表一：
編號 被告 購毒者 時間 交易地點、交易方式 毒品種類、數量及價格 罪名 主文 1 袁楷勳 劉仁傑 109年10月8日晚間6時7分許（起訴書誤載為109年10月11日某時，應予更正）  劉仁傑先於109年10月8日晚間6時7分許，匯款4,500元至袁楷勳所有之中國信託商業銀行帳號0000000000000號帳戶（下稱中信銀行帳戶），袁楷勳則將甲基安非他命1包以寄送包裹方式，寄送至嘉義市西區自強街之全家便利商店，並由劉仁傑109年10月11日某時許前往該便利商店收件 4,500元之甲基安非他命1包（重量不詳） 毒品危害防制條例第4條第2項之販賣第二級毒品罪 袁楷勳販賣第二級毒品，處有期徒刑伍年肆月。扣案如附表二所示之物均沒收；未扣案之犯罪所得新臺幣肆仟伍佰元沒收，於全部或一部不能沒收或不宜執行沒收時，追徵其價額。 2 袁楷勳 朱建璋 109年11月28日下午5時28分許前某時 袁楷勳在桃園市中壢區實踐路之統一超商，交付甲基安非他命1包與朱建璋，朱建璋則於109年11月28日下午5時28分許，匯款1,000元至袁楷勳之中信銀行帳戶 1,000元之甲基安非他命1包（重量不詳） 毒品危害防制條例第4條第2項之販賣第二級毒品罪 袁楷勳販賣第二級毒品，處有期徒刑伍年貳月。扣案如附表二所示之物均沒收；未扣案之犯罪所得新臺幣壹仟元沒收，於全部或一部不能沒收或不宜執行沒收時，追徵其價額。 3  袁楷勳 張嘉翔 109年12月19日晚間6時22分許前某時 張嘉翔則於109年12月19日晚間6時22分許，匯款6,000元至袁楷勳之中信銀行帳戶後，張嘉翔旋前往袁楷勳在桃園市○○區○○○路0段000號4樓405室，由袁楷勳交付甲基安非他命1包與張嘉翔。 6,000元之甲基安非他命1包（2公克） 毒品危害防制條例第4條第2項之販賣第二級毒品罪 袁楷勳販賣第二級毒品，處有期徒刑伍年陸月。扣案如附表二所示之物均沒收；未扣案之犯罪所得新臺幣陸仟元沒收，於全部或一部不能沒收或不宜執行沒收時，追徵其價額。 4 袁楷勳 張嘉翔 110年2月間某日 袁楷勳在桃園市○○區○○○路0段000號4樓405室，交付甲基安非他命1包與張嘉翔，張嘉翔則當場交付6,000元與袁楷勳 6,000元之甲基安非他命1包（2公克）  毒品危害防制條例第4條第2項之販賣第二級毒品罪 袁楷勳販賣第二級毒品，處有期徒刑伍年陸月。扣案如附表二所示之物均沒收；未扣案之犯罪所得新臺幣陸仟元沒收，於全部或一部不能沒收或不宜執行沒收時，追徵其價額。 5 袁楷勳 張詠竣 109年12月10日上午8時42分許前某時 張詠竣先於109年12月10日上午8時42分許，匯款1,000元至袁楷勳之中信銀行帳戶，袁楷勳旋在桃園市中壢區弘揚路附近之選物販賣機店，交付甲基安非他命1包與張詠竣 1,000元之甲基安非他命1包（重量不詳） 毒品危害防制條例第4條第2項之販賣第二級毒品罪 袁楷勳販賣第二級毒品，處有期徒刑伍年貳月。扣案如附表二所示之物均沒收；未扣案之犯罪所得新臺幣壹仟元沒收，於全部或一部不能沒收或不宜執行沒收時，追徵其價額。 6 袁楷勳 張詠竣 109年12月13日中午11時10分許前某時 張詠竣於109年12月13日中午11時10分許，匯款1,000元至袁楷勳之中信銀行帳戶，袁楷勳旋在桃園市中壢區弘揚路附近之選物販賣機店，交付甲基安非他命1包與張詠竣 1,000元之甲基安非他命1包（重量不詳）  毒品危害防制條例第4條第2項之販賣第二級毒品罪 袁楷勳販賣第二級毒品，處有期徒刑伍年貳月。扣案如附表二所示之物均沒收；未扣案之犯罪所得新臺幣壹仟元沒收，於全部或一部不能沒收或不宜執行沒收時，追徵其價額。 7 袁楷勳 陳彥丞 張詠竣 109年12月16日下午4時11分許前某時 張詠竣於109年12月16日下午4時11分許，匯款1,000元至中信銀行帳戶，因袁楷勳有事不克出面交付毒品，委請陳彥丞前往桃園市中壢區弘揚路附近之選物販賣機店，交付甲基安非他命1包與張詠竣 1,000元之甲基安非他命1包（重量不詳）  毒品危害防制條例第4條第2項之販賣第二級毒品罪 袁楷勳販賣第二級毒品，處有期徒刑伍年貳月。扣案如附表二所示之物均沒收；未扣案之犯罪所得新臺幣壹仟元沒收，於全部或一部不能沒收或不宜執行沒收時，追徵其價額。 
附表二：
編號 物品名稱及數量 1 分裝袋2包 2 電子磅秤2個 3 IPHONE手機1支（含門號0000000000號SIM卡1張） 4 REDMI手機1支（含門號0000000000號SIM卡1張） 
附錄本案論罪科刑法條全文：
毒品危害防制條例第4條
製造、運輸、販賣第一級毒品者，處死刑或無期徒刑；處無期徒
刑者，得併科新臺幣3千萬元以下罰金。
製造、運輸、販賣第二級毒品者，處無期徒刑或10年以上有期徒
刑，得併科新臺幣1千5百萬元以下罰金。
製造、運輸、販賣第三級毒品者，處7年以上有期徒刑，得併科
新臺幣1千萬元以下罰金。
製造、運輸、販賣第四級毒品者，處5年以上12年以下有期徒刑
，得併科新臺幣5百萬元以下罰金。
製造、運輸、販賣專供製造或施用毒品之器具者，處1年以上7年
以下有期徒刑，得併科新臺幣1百50萬元以下罰金。
前五項之未遂犯罰之。